【裁判字號】    99,上易,694
【裁判日期】    991222
【裁判案由】    竊盜
【裁判全文】
臺灣高等法院臺南分院刑事判決         99年度上易字第694號
上  訴  人  臺灣臺南地方法院檢察署檢察官
被      告  沈政豪
上列上訴人因被告竊盜案件，不服臺灣臺南地方法院99年度易字
第1273號中華民國99年9月30日第一審判決（起訴案號：臺灣臺
南地方法院檢察署99年度偵字第12260號），提起上訴，本院判
決如下：
    主  文
上訴駁回。
    事  實
一、沈政豪於民國九十九年七月十四日晚間六時三十五分許，在
    臺南市○○區○○路三段一二八號「真吉利銀樓」，見店員
    在營業廳內專注看電視，認有機可乘，乃意圖為自己不法之
    所有，徒手竊取林秀春所有擺放在營業廳展示櫃內之金項鍊
    二條。得手後，以新臺幣五萬八千元之代價，變賣圖利，所
    得款項供己花用。嗣經林秀春調閱監視錄影器發覺，報警處
    理。
二、案經臺南市警察局第二分局報告臺灣臺南地方法院檢察署檢
    察官偵查起訴。
    理  由
一、按被告以外之人於審判外之言詞或書面陳述，除法律有規定
    者外，不得作為證據；又被告以外之人於審判外之陳述，雖
    不符合同法第159條之1至第159條之4之規定，但經當事人於
    審判程序同意作為證據，法院審酌該言詞陳述或書面陳述作
    成時之情況，認為適當者，亦得為證據。當事人、代理人或
    辯護人於法院調查證據時，知有第159條第1項不得為證據之
    情形，而未於言詞辯論終結前聲明異議者，視為有前項之同
    意，刑事訴訟法第159條第1項及第159條之5亦分別定有明文
    。經查，本判決下列所引用之各該被告以外之人於審判外之
    陳述（包含書面陳述），除公務員職務上製作之紀錄文書，
    並無顯不可信之情況，依刑事訴訟法第159條之4第1款規定
    ，有證據能力外，其餘屬傳聞證據部分，業經檢察官、被告
    於本院準備程序及審判期日中均明示同意此部分之證據有證
    據能力（見本院卷第26頁、42頁），且迄至言詞辯論終結前
    亦未撤回前開同意，本院審酌上開證據資料製作時之情況，
    製作當時之過程、內容、功能等情況，其取得並無違法情形
    ，具備合法可信之適當性保障，經綜合判斷，與本件犯罪待
    證事實，具有關連性，核無可信度明顯過低之情事，且認為
    以之作為證據應屬適當，爰依刑事訴訟法第159條之5規定，
    認前揭證據資料均有證據能力。
二、上揭犯罪事實，業據被告於原審審理時、本院準備程序及審
    理時均供承不諱（見原審卷第16頁、本院卷第24頁、第45頁
    ），並於原審及本院審理時當庭為認罪之表示，核與證人即
    被害人林秀春於警詢時所指述情節大致相符，復有監視器光
    碟及翻拍照片等附卷可稽（見警卷第4頁至13頁）。證人即
    被害人林秀春雖指稱伊失竊金飾共3條等語，惟查被告自原
    審審理至本院審理時均堅稱其共竊取2條金飾等語，證人即
    被害人林秀春於本院準備程序詢間時亦陳稱：「（你說你失
    竊3條金鍊子，有何證據資料佐證？）無法提出確切證據，
    但確實是被竊取3條金鍊子，攝影機無法照到那個地方，他
    拿起來，衣服擋住，馬上往口袋裡面塞。」等語（見本院卷
    第28頁），且監視器翻拍照片確無被告竊取3條金飾之畫面
    ，實難僅憑證人即被害人林秀春之唯一指訴，遽認被告確有
    竊取3條金飾，自應為被告有利之認定，足認被告自白確與
    事實相符，應可採信。綜上所述，本案事證明確，被告竊盜
    之犯行，足堪認定，應依法論科。
三、核被告所為，係犯刑法第320條第1項之竊盜罪。
四、原判決以被告罪證明確，因予適用刑法第320條第1項，刑法
    施行法第1條之1之規定，並審酌被告之素行、犯本罪之動機
    、手段、所生危害，及犯罪後坦承犯行等一切情狀，量處有
    期徒刑9月。本院經核原判決認事用法並無不合，量刑亦稱
    妥適。且按刑罰之量定，固屬法院自由裁量之職權行使，惟
    刑事審判之量刑，在於實現刑罰權之分配的正義，故法院對
    科刑判決之被告量刑，應符合罪刑相當原則，使罰當其罪，
    以契合人民之法律感情。此所以刑法第57條明定科刑時應審
    酌一切情狀，尤應注意該條所列各款情形，以為科刑輕重之
    標準。又刑之量定首在矯治、改善行為人反社會危險性，因
    此科刑時除應注意審酌該條第九款犯罪所生之客觀影響外，
    對於其餘依據主觀主義及防衛社會之精神所釐訂行為人主觀
    上之犯罪動機、犯罪時所受之刺激等項，仍應特別加以審酌
    ，而本件被告因積欠債務致起盜心，行為雖不足取，惟被告
    犯後均坦承犯行，態度應屬良好，尚知悔悟，原判決量處有
    期徒刑9月，實無違一般人民之法律感情，量刑與被告之罪
    責亦未失衡，而符合罪刑相當原則，自難謂有何不當，實不
    能認被告無法供出變賣金飾地點，遽以認定被告故意妨礙被
    害人追回贓物為由，而量處較重刑度。本院參酌比例原則中
    之必要性原則、及罪刑相當性原則後，本院認前開宣告之刑
    ，已足收警惕之效。是綜上所述，檢察官上訴意旨指稱被告
    確竊取3條金飾，而非2條金飾，未與被害人和解，請求從重
    量刑，非有理由，應予駁回。
據上論結，應依刑事訴訟法第368條，判決如主文。
本案經檢察官郭珍妮到庭執行職務。
中    華    民    國    99    年    12    月    22    日
                  刑事第四庭    審判長法  官  吳志誠
                                      法  官  羅心芳
                                      法  官  吳森豐
以上正本證明與原本無異。
不得上訴。
                                      書記官  岑  玢
中    華    民    國    99    年    12    月    22    日
附錄法條：
中華民國刑法第320條
（普通竊盜罪、竊佔罪）
意圖為自己或第三人不法之所有，而竊取他人之動產者，為竊盜
罪，處5年以下有期徒刑、拘役或5百元以下罰金。
意圖為自己或第三人不法之利益，而竊佔他人之不動產者，依前
項之規定處斷。
前二項之未遂犯罰之。

司法院資訊處製作；財團法人民間司法改革基金會備份。
